---
title: "speed-dating"
author: "laybson"
date: "26 de julho de 2018"
output:  
    html_document:
    df_print: paged
theme: sandstone
---

```{r echo=FALSE, message=FALSE, warning=FALSE}
library(tidyverse)
library(here)
library(viridis)
library(broom)
library(modelr)
library(GGally)
library(caret)
library(broom)
library(plotly)
library(knitr)
library(DT)
theme_set(theme_bw())
```

```{r}
data_sd <- read.csv("speed-dating/speed-dating.csv")
data_sd <- data_sd %>%
  mutate(age_diff = age_o-age)
```

## Ser divertido é ser atraente?

É de saber popular que as pessoas se sentem mais atraídas por pessoas que elas consideram divertidas. Isso faz sentido, uma vez que rir faz bem. Mas será que isso reflete a realidade?

Utilizaremos dados advindos de um [estudo](http://faculty.chicagobooth.edu/emir.kamenica/documents/genderDifferences.pdf) feito por professores da Columbia Business School, onde 310 pessoas participaram de 5000 encontros relâmpagos de 4 minutos, e ao final responderam um questionário onde davam notas de 1 a 10 em características dos parceiros, como: aparência, sinceridade, inteligência, diversão, ambição e interesses em comum. Também davam uma nota geral representando o quanto gostou da pessoa, e uma outra representando a probabilidade da receptividade dela quanto a você, além de responder se interesse de a encontrar novamente.



```{r message=FALSE}
dados <- data_sd %>%
  mutate(from = as.numeric(factor(from)),
         gender = as.numeric(factor(gender)),
         samerace = as.numeric(factor(samerace)))
```
Os dados obtidos correlacionam-se da seguinte forma:

```{r}
data_sd %>% 
  select(like,fun,amb,attr,
         sinc,intel,shar) %>% 
  na.omit() %>%
  ggcorr(palette = "PuBu", label = TRUE,
       label_size = 4, nbreaks = 9)
```

Vemos que aparentemente os atributos que melhor se relacionam com a variável gostar, nesse encontros rápidos, são diversão, aparência e interesses em comum. Diversão também mostra certa correlação com aparência e interesses em comum.


Assim se distribui as notas refentes a o quão divertidos os participantes consideraram o seu parceiro:


```{r}
data_sd %>% 
    ggplot(aes(x = fun)) + 
    geom_histogram(bins = 10, fill = "white", color = "blue") +
    labs(x= "Divertido", y = "Frequência")
```

O histograma acima mostra que a maior parte das pessoas deu notas medianas, entre 5 e 8, para a capacidade de seus parceiros em os divertir.

Abaixo, como se distribui as notas do quanto gostaram da outra pessoa.

```{r}
data_sd %>% 
    ggplot(aes(x = like)) + 
    geom_histogram(bins = 10, fill = "white", color = "blue") +
    labs(x= "Quanto gostou", y = "Frequência")
```

A distribuição é semelhante à de diversão. 


Vamos responder nossa pergunta utilizando um modelo de regressão linear:

```{r}
model <- lm(like ~ fun, data = data_sd)

date_augmented = data_sd %>% 
  add_predictions(model) %>% 
  add_residuals(model)
```
Avaliando os resíduos do modelo:

```{r}
date_augmented %>% 
  ggplot(aes(x = fun)) + 
  geom_jitter(aes(y = resid), colour = "blue", alpha = .1) +
  labs(x= "Diversão", y = "Resíduo") 
```

Observando o gráfico residual, vemos que a maior parte dos erros está entre -3 e 3, dando a entender que o modelo parece representar bem os dados.

```{r}
tidy(model, conf.int = TRUE) %>% 
  select(-std.error, -p.value) %>%
  datatable()
```

A variável diversão (observada sozinha, sem nos importarmos com os efeitos provocados por outras variáveis, especialmente aparência e interesses em comum, que como visto, também parecem ter muita relação) possui um int_corr de aproximadamente 0.64, logo, a cada ponto que acrescemos na nota de diversão, a nota geral tente a aumentar 0.64.
Esta estimativa é siginificativa, com 95% de confiança.


```{r}
glance(model) %>%
  datatable()
```

O modelo é capaz de representar 58% da variação observada em quanto os parceiros foram gostados, da forma que pode ser observada abaixo:

```{r}
data_sd %>% 
    add_predictions(model = model) %>% 
    ggplot(aes(x = like, y = fun)) + 
    geom_point(alpha = 0.4) + 
    geom_count() +
    geom_line(aes(pred), colour = "blue") +
    labs(x= "Gostou", y = "Diversão")  + 
    NULL

```

Logo, sim! O mundo está certo! Ser divertido parece ser muito importante para atraírmos parceiros.

